臺灣宜蘭地方法院刑事判決　　　　　　　　　　　　　九十一年度易字第一九三號
　　公　訴　人　臺灣宜蘭地方法院檢察署檢察官
　　被　　　告　甲○○
右列被告因竊盜案件，經檢察官提起公訴（九十一年度偵緝字第三一號），本院判決
如左：
      主  文
甲○○連續竊盜，累犯，處有期徒刑陸月，如易科罰金以參佰元折算壹日；又服用酒
類不能安全駕駛動力交通工具而駕駛，累犯，處拘役參拾日，如易科罰金以參佰元折
算壹日。
      事  實
一、甲○○前因竊盜案件，經臺灣高等法院以八十六年度上易字第七二八五號判處有
    期徒刑五月確定，於八十七年十月二十日執行完畢，詎不知悔改，仍基於意圖為
    自己不法所有之概括犯意，先於民國（下同）八十九年十月底某日，在宜蘭縣羅
    東鎮○○路附近不詳處所，竊取戊○○所有車牌號碼ＡＳＷ─００三號白色機車
    一部，不久即騎車北上，嗣該機車於九十年一月二十八日下午三時許，為蔡志豪
    之兄丁○○在臺北市西門町附近尋獲交還戊○○並停放在臺北市○○○路○段三
    十九巷二十號住處附近十六號前。甲○○復於九十年二月四日下午三時許，前往
    臺北市○○○路○段三十九巷十六號前，再竊取該白色重型機車騎用。甲○○後
    於同年四月十一日下午某時，又在臺北市○○街○段十四巷二號前，竊取丙○○
    所有由其弟乙○○使用之車牌號碼ＤＫＪ─三六０號紅色輕型機車（起訴書誤為
    乙○○所有），以供代步之用。甲○○得手後，於飲用酒類不能安全駕駛動力交
    通工具之狀況下，仍騎乘前揭紅色輕型機車，嗣於同日凌晨五時許，於行經臺北
    市○○路與開封街口時，因酒後反應遲鈍、意識不清，而人車倒地，為跟隨在後
    巡邏之員警涂新安測得其呼氣酒精濃度高達每公升一點零四毫克，而循線偵悉上
    情。
二、案經臺北市政府警察局中正一分局報告臺灣臺北地方法院檢察署檢察官呈請臺灣
    高等法院檢察署檢察長令轉臺灣宜蘭地方法院檢察署檢察官偵查起訴。
    理  由
一、訊據被告甲○○矢口否認有何竊盜及酒醉駕車之犯行，辯稱：車牌號碼ＡＳＷ─
    ００三號白色重型機車係伊八十九年在宜蘭工作時，向公司裡面的業務同仁丁○○所借，但丁○○當時未告知該機車係其弟戊○○的，伊向蔡志勇借車約三至五
個月，與其曾有電話聯絡，表示要再借一段時間，丁○○亦答允，案發當天伊騎
    車去臺北，與朋友去喝酒，本來將機車停放在臺北市○○街或漢口街，但因酒醉
    ，且有一點近視，才會誤認車牌號碼ＤＫＪ─三六０號紅色輕型機車為白色機車
    ，又紅色機車當時停放在騎樓上，該處是斜坡，是伊坐在機車上後該機車倒地，
    伊沒有發動機車，還被壓在機車下方云云。經查：
（一）被告竊取車牌號碼ＡＳＷ─００三號白色重型機車一節，業據證人即車主戊○○於警訊、偵查及本院調查中均證稱：該機車係我於九十年二月四日下午三時
      許停放在臺北市北投區○○○路○段三十九巷十六號前遭竊，丁○○是我大哥
      ，我八十九年一月中旬開始當兵時，機車是放在家裡由他與父親使用，但九十
      年元月份他有將機車還給我，我大約騎乘一、二星期後就在前述地點失竊，我
      的機車確實是我有拿回來又遺失的，他使用期間我收到許多罰單（見台北地方
      法院檢察署九十年度偵字字一四０三三號卷第十六頁背面、本院九十一年五月
      十六日訊問筆錄）。而證人丁○○雖經本院合法傳喚、拘提，仍未到庭說明，
      惟其於警訊中亦證稱：我於八十九年六月間開始使用該部白色機車，八十九年
      六月在台北使用，八十九年七月在宜蘭縣羅東鎮使用，在我使用期間，未曾將
      機車借予他人騎用，鑰匙也在身上，與被告甲○○見過兩次面，他當時偽稱「
      王俊傑」，第一次於八十九年九月中旬，第二次於八十九年九月底，直到八十
      九年十月左右才知道他真名為甲○○，是公司內同仁，八十九年十月二十日左
      右我從台北回到羅東，發現該白色機車遭竊，但因沒有行照，所以未報遺失，
      失竊期間，家中有通知我該機車在台北被開立許多罰單，我於九十年一月二十
      八日下午三時許到臺北市○○○○街，在武昌街附近發現該部機車停放路邊，
      車況較差，就直接騎回北投家中交還弟弟戊○○，此後未曾再使用，我未曾將
      機車借給被告甲○○使用，八十九年底後即未與甲○○見面，因為甲○○在工
      作上是我上司，所以他知道我的名字，我知道偽證要負刑責，我與他並無任何
      仇恨及糾紛等語（見臺北地方法院檢察署九十年度偵字一四０三三號卷第十七
      頁背面至第十九頁背面），並有車輛竊盜、車牌失竊資料個別查詢報表─查詢
      車輛認可資料、贓物認領保管收據各一紙存卷可憑，堪信該部白色機車並非當
      時使用人丁○○出借予被告使用。又據證人所言，該白色機車係證人丁○○於
      八十九年十月間在宜蘭縣羅東鎮失竊後，於九十年一月在臺北市西門町附近尋
      回交還證人戊○○，而證人戊○○停放家中附近約一、二星期後，復於九十年
      二月四日遭竊，而被告於本院調查中亦自承該機車是八十九年在宜蘭縣羅東鎮
      工作，向公司內之同仁丁○○所借云云，參諸被告於本院調查中多次供稱曾至
      證人丁○○家中尋訪，顯見被告應知悉證人丁○○家中住處，於宜蘭縣羅東鎮
      竊取該部機車後，為丁○○尋回，復往丁○○住處附近再度騎走機車。況衡諸
      常情，借用機車應係短時間之合理使用，如依被告所稱自八十九年十月底即向
      證人丁○○借用機車，豈有長達四月之借用期間，並自宜蘭騎往台北，仍未返
      還之理？是被告所辯該機車係向證人丁○○所借云云，不足採信。
（二）被告於於九十年四月十一日下午某時，在臺北市○○街○段十四巷二號前，竊
      取丙○○所有車牌號碼ＤＫＪ─三六０號紅色機車一節，業據證人乙○○於警
      訊、本院調查中證述；我於九十年四月十一日凌晨將機車停放在開封街一段十
      四巷二號前，早上起床就發現被竊，我車子旁邊停放的事紅色山葉輕型機車，
      當天我去報案時，剛好在警局發現我的車子等語綦詳（見臺北地方法院檢察署
      九十年度偵字一四０三三號卷第十七頁背面、本院九十一年五月十六日訊問筆
      錄），並有車籍作業系統─查詢認可資料及贓物認領保管收據各一紙在卷可稽
      。而證人乙○○所述騎機車旁所停放者係一紅色輕型機車，與被告原所騎用戊○○所有之白色重型機車顯然並不相似。又由證人戊○○與乙○○於本院調查
      中庭呈之機車照片觀之，二者外型、顏色、車牌均完全不同，一般人依其通常
      眼力及理解能力，自外觀上一望即能分辨，並不因人之視力或意識模糊即降低
      其可辨識度，此有照片三張附卷可參，是被告所辯因酒後、近視而騎錯機車云
      云，亦無可憑採。
（三）被告於九十一年四月十一日下午飲用酒類不能安全駕駛動力交通工具之狀況下
      ，仍騎乘前揭紅色機車，於同日凌晨五時許，行經臺北市○○路與開封街口時
      ，因酒後反應遲鈍、意識不清，而人車倒地，為跟隨在後之員警涂新安測得其
      呼氣酒精濃度高達每公升一點零四毫克等情，業據被告於警局初訊時自承：我
      於九十年四月十十日九時許，在桃園縣龜山鄉○○路與一位朋友喝了一罐半的
      高梁酒，至十一日凌晨三時許結束飲酒，然後朋友（小安）送我到館前路，嗣
      於凌晨五時許，我在臺北市○○區○○路與開封街口騎乘ＤＫＪ─三六０號機
      車，因騎乘時自行跌倒而遭盤查，我知道酒後駕車是不對的行為，以後不會再
      犯（見台北地方法院檢察署九十年度偵字一四０三三號卷第八頁背面、第九頁
      ）；我用鑰匙插入發動，車主不知道，當時喝醉酒，到達館前路與漢口街時，
      用鑰匙啟動就使用等語（見同偵查卷第十一頁）。被告當時係經警攔檢測試發
      現，呼氣酒精濃度測試直達每公升一點零四毫克，駕駛過程因騎乘機車跌倒，
      命其作平衡動作，被告腳步不穩，顯然無法正常駕駛並有酒精濃度測試紙及台
      北市政府警察局公共危險罪（刑法第一百八十五條之三案件）測試觀察紀錄表
      各一件存卷足參。雖被告於本院調查、審理中翻異前詞，辯稱：當時並未將鑰
      匙插入啟動，亦未騎乘，係紅色機車自行倒下云云。然證人即本件承辦員警涂
      新安則到庭結證稱：當時我們巡邏車在被告正後方，被告的機車正在行近，在
      館前路與開封街口跌倒，當時被告一個人騎這部車，我們因為被告騎車跌倒，
      覺得懷疑，所以把被告扶起，聞到被告身上有酒味，就將被告帶到警察局，被
      告當時確實騎乘紅色機車行進等語（見本院九十一年八月二日訊問筆錄），足
      認被告當時已啟動騎乘紅色機車行進於道路中因酒後重心不穩、意識不清倒地
      等情不虛，被告所辯均係卸責之詞，亦無可採。綜上所述，本件事證明確，被
      告犯行洵堪認定。
二、核被告甲○○所為，竊取車牌號碼ＡＳＷ─三００白色重型機車與ＤＫＪ─三六
    ０號紅色輕型機車部分，係犯刑法第三百二十條第一項之竊盜罪。其飲用酒類後
    不能安全駕駛交通工具而駕駛，係犯刑法第一百八十五條之三之酒後不能安全駕
    駛罪。被告在宜蘭縣羅東鎮所竊舉者竊取車牌號碼ＡＳＷ─三００白色重型機車
    ，為證人丁○○尋回後，仍再次在臺北市北投區○○○路○段三十九巷十六前竊
    取該機車，其所竊者雖係同一機車，然所破壞者，係使用者丁○○與所有人戊○○二人不同之使用監督權，應以二次竊盜犯行論處，故其先後三次竊盜犯行，時
    間緊接，方法相同，觸犯構成要件相同之罪名，顯係基於概括犯意為之，依連續
    犯之規定論以一罪，並依法加重其刑（上揭第一項竊盜犯行起訴書雖未論列，唯
    與已論列部分有裁判上一罪之關係，為起訴效力所及，本院自得併予審究之）。
    至證人戊○○雖於偵查及本院調查中雖稱該白色機車骨架斷裂，而且沒有煞車等
    語，惟證人即查獲機車之本件承辦員警涂新安於本院調查中結證稱：當時白色機
    車外觀正常，是可以騎乘的機車（見本院九十一年八月二日訊問筆錄），則機車
    是否已毀棄損壞一節，尚難認定，則公訴人認被告因原竊取之白色機車損壞而另
    行起意竊取紅色機車等語，恐有誤會，併此敘明。又其所犯連續竊盜與酒後不能
    安全駕駛罪間，方法個別，行為互異，應予分論併罰。茲查，被告前因竊盜案件
    ，經臺灣高等法院以八十六年度上易字第七二八五號判處有期徒刑五月確定，於
    八十七年十月二十日執行完畢，有卷附之臺灣高等法院檢察署刑案紀錄簡覆表可
    按，其受有期徒刑完畢後五年內再犯有期徒刑以上之罪，為累犯，應依法加重其
    刑（連續竊盜部分遞加重其刑）。爰審酌被告素行不佳，其犯罪手段、所生危害
    及所竊財物之價值非低，且酒後駕車影響一般用路人安全，及犯後否認犯行等其
    他一切情狀，量處如主文所示之刑，並諭知易科罰金之折算標準，以示懲戒。
三、扣案之鑰匙五支，其中三支為被告家中鑰匙，一支為公司鑰匙，另一支則託稱係
    證人丁○○所有，業據被告自承在卷（見本院九十一年八月二十七日訊問筆錄）
    ，是均難認係被告所有且供犯罪所用之物，爰不併予宣告沒收。
據上論斷，應依刑事訴訟法第二百九十九條第一項前段，刑法第一百八十五條之三、
第三百二十條第一項、第五十六條、第四十一條第一項、第四十七條，罰金罰鍰提高
標準條例第一條前段、第二條，判決如主文。
本案經檢察官林慧到庭執行職務。
中      華      民      國    九十一    年     九     月       十       日
                                      臺灣宜蘭地方法院刑事第二庭
                                          審判長法  官  黃  永  勝
                                                法  官  鄭  貽  馨
                                                法  官  郭  顏  毓
右正本證明與原本無異。
如不服本判決，應於判決送達後十日內向本院提出上訴狀 (應附繕本) ，上訴於臺灣
高等法院。
                                                書記官  莊  淑  茹
中      華      民      國    九十一    年     九     月      十三      日
附錄本案論罪科刑法條全文：
刑法第三百二十條
意圖為自己或第三人不法之所有，而竊取他人之動產者，為竊盜罪，處五年以下有期
徒刑、拘役或五百元以下罰金。
意圖為自己或第三人不法利益，而竊佔他人之不動產者，依前項之規定處斷。
前二項之未遂犯罰之。
刑法第一百八十五條之三
服用毒品、麻醉藥品、酒類或其他相類之物，不能安全駕駛動力交通工具而駕駛者，
處一年以下有期徒刑、拘役或三萬元以下罰金。
